【裁判字號】    95,台上,715
【裁判日期】    950216
【裁判案由】    違反毒品危害防制條例
【裁判全文】
最高法院刑事判決              九十五年度台上字第七一五號
    上  訴  人  甲○○
                        弄8之.
                        在押.
    選任辯護人  金學坪律師
                王令冠律師
上列上訴人因違反毒品危害防制條例案件，不服台灣高等法院中
華民國九十四年十一月二十四日第二審判決（九十三年度上訴字
第三五九七號，起訴案號：台灣台北地方法院檢察署九十一年度
偵字第一二０七九、一二０八０、一二０八一、一二０八二、一
二０八三、一二０八五、一二０八六、一二０八七、一七五一二
、一七五一三號），提起上訴，本院判決如下：
    主  文
上訴駁回。
    理  由
按刑事訴訟法第三百七十七條規定，上訴於第三審法院，非以判
決違背法令為理由，不得為之。是提起第三審上訴，應以原判決
違背法令為理由，係屬法定要件。如果上訴理由狀並未依據卷內
訴訟資料，具體指摘原判決不適用何種法則或如何適用不當，或
所指摘原判決違法情事，顯與法律規定得為第三審上訴理由之違
法情形，不相適合時，均應認其上訴為違背法律上之程式，予以
駁回。本件上訴人甲○○上訴意旨略稱：(一)、上訴人販賣毒品之
行為既係基於一個犯罪決意而發動，且係一次即販入第二級及第
三級毒品，雖因同時販賣第二級及第三級毒品之行為，分別該當
於毒品危害防制條例第四條第二項、第三項之罪，然稽諸本院七
十年台上字第一九七一號、七十九年度台上字第二二六一號判例
意旨，上訴人所為係屬異種想像競合犯，乃原判決分別論處上訴
人販賣第二級及第三級毒品罪刑，於法有違。(二)、原判決論斷證
人林義欽供稱係同時賣出及販入毒品等情，不足採信。然上訴人
於檢察官偵查中即供稱：伊有賣Ｋ他命及搖頭丸，從民國九十年
十月開始，二者差不多時間，……；陳軍邑於警詢中供稱：伊是
向「紅豆」、「家瑋」拿毒品，Ｋ他命一次拿十支、二十支，每
支新台幣（下同）五百元到六百元，……；上訴人於警詢中供稱
：伊之一粒眠是向綽號「小黑」之男子，以每顆二十一元購買，
……搖頭丸是向綽號「小華」之男子以每顆一百二十元購買，…
…Ｋ他命也是向綽號「小黑」者以每一百公克四萬八千元購買，
Ｋ他命及搖頭丸伊是以每公克五百元及每顆一百二十五元之價格
賣給林義欽；林義欽於警詢中供稱：伊之搖頭丸、Ｋ他命、一粒
眠都是向綽號「家瑋」者購買等情，足見上訴人係基於同時販賣
第二級及第三級毒品之概括犯意，連續同時販賣第二級及第三級
毒品。原判決就陳軍邑、林義欽有利上訴人之供述，未說明其何
以不能為有利上訴人論斷之理由，於法有違。(三)、原判決理由論
述：尉遲炳輝於警詢中供稱：伊等大部分都是透過陳軍邑向「家
瑋」購買Ｋ他命，搖頭丸也是透過小邑向「家瑋」購買……；於
檢察官偵查中供稱：小邑確實也有去拿貨（搖頭丸），貨交給章
道明去處理，叫小邑去向上訴人拿，時間是九十一年四、五月間
，小邑認識上訴人，九十一年五月間開始，前後買了四次，大麻
是向上訴人買的，九十一年六月在台北市社子一帶開車在路邊，
他上車直接交易，……；於第一審供稱：有向上訴人買過Ｋ他命
及大麻，據伊所知章道明向上訴人買過搖頭丸及Ｋ他命，曾經向
上訴人買過大麻、Ｋ他命四次，……。陳軍邑於警詢中供稱：章
道明、尉遲炳輝要毒品，伊是向「紅豆」、「家瑋」拿毒品，Ｋ
他命一次拿十支、二十支，每支五百元到六百元，搖頭丸伊沒幫
他們調，一開始尉遲炳輝等認識「家瑋」，伊才幫他們拿，後來
介紹他們認識後，他們就自己交易了，……。證人林建成於警詢
中供稱：伊等毒品來源是由林嘉鋐、上訴人所掌控，伊向林嘉鋐
、上訴人購買毒品之價格，搖頭丸一千顆約十二萬至十三萬元，
一粒眠一萬顆二十萬元，Ｇ水一百支五萬五千元，Ｋ他命每五百
克三十萬元；於偵查中供稱：Ｋ他命、搖頭丸、一粒眠是伊與楊
誌軒合資，分幾次向上訴人、林嘉鋐購買，向上訴人購買搖頭丸
、Ｋ他命……。證人楊誌軒於警詢中供稱：所有之毒品是向綽號
「家瑋」、「ＫＫ」者購買，共購買四、五次毒品。證人林義欽
於警詢中供稱：伊均向阿偉購買毒品，向綽號「家瑋」購買搖頭
丸、Ｋ他命、一粒眠，……；於檢察官偵查中供稱：Ｋ他命跟「
家瑋」買的。核上訴人所為係犯毒品危害防制條例第四條第二項
、第三項之罪等情。乃原判決理由欄復又說明：上訴人所犯連續
販賣第二級、第三級毒品二罪，其犯意各別，行為互殊，應予分
論併罰，……上訴人基於販賣第二級毒品ＭＤＭＡ、大麻及第三
級毒品愷他命營利之概括犯意，自九十年十月起，連續分別販入
第二級及第三級毒品，並連續分別販售第二級毒品、第三級毒品
予如原判決事實欄所載之人。其前後之論述說明不盡相符，於法
有違等語。
惟查原判決認定上訴人有原判決事實欄所記載之連續販賣第二級
毒品；連續販賣第三級毒品犯行，係以上訴人於警詢、檢察官偵
查及事實審法院審理中，先後對前揭犯行自白甚詳。關於如原判
決事實欄一所載犯行部分，參酌證人尉遲炳輝、陳軍邑不利上訴
人供述各情；尉遲炳輝相關之電話監聽譯文；扣案如原判決附表
一編號１至９所示之物品，其中如原判決附表一編號１所示之藥
丸，經鑑驗結果部分含有第二級毒品ＭＤＭＡ或第三級毒品愷他
命之成份，如原判決附表一編號２所示之白色粉末經鑑驗結果含
有愷他命成份，如原判決附表一編號３所示之粉末經鑑驗結果含
咖啡因成份，有行政院衛生署管制藥品管理局管檢字第一０八
三０二號檢驗成績書、國防部憲兵司令部刑事鑑識中心九十三年
七月二十八日宇鑑字第０九八一二號鑑驗通知書可稽；上訴人
供承如原判決附表一編號３至９物品均為被告所有供販毒所用之
工具。關於如原判決事實欄二所載犯行部分，參酌證人林建成、
楊誌軒、林義欽、林俞志不利上訴人供述各情；扣案如原判決附
表二所示之物品，其中如原判決附表二編號１、２所示物品經鑑
驗結果，分別含有第二級毒品ＭＤＭＡ、第三級毒品愷他命之成
分，有內政部警政署刑事警察局九十二年十二月十五日刑鑑字第
０九二０二０九九五九號鑑驗通知書可稽，堪認上訴人自白各情
係屬事實等情，予以綜合判斷。因而維持第一審論處上訴人連續
販賣第二級毒品；連續販賣第三級毒品罪刑之判決，駁回上訴人
在第二審之上訴，已於判決內說明其所憑之證據及其認定之理由
，從形式上觀察，並無違背法令之情形。按證據之取捨與證據之
證明力如何，均屬事實審法院得自由裁量、判斷之職權；苟其此
項裁量、判斷，並不悖乎通常一般之人日常生活經驗之定則或論
理法則，又於判決內論其何以作此判斷之心證理由者，即不得
任意指摘其為違法，而據為提起第三審上訴之合法理由。原判決
綜合上述各項證據資料，認定上訴人確有原判決事實欄所載之犯
行等情，乃其採證認事調查職權之合法行使，且無上訴意旨(三)所
指理由矛盾之情形，不容任意指為違法。原判決已說明上訴人自
九十年十月間起，連續分別販賣第二級及第三級毒品，並連續分
別販賣第二級及第三級毒品予如原判決事實欄所載之人，其連續
販賣第二級及第三級毒品雖屬連續犯，惟其先後販賣第二級及第
三級毒品與不同之買受人，核與想像競合犯係以一行為觸犯數罪
名之要件不符（原判決理由欄五），並非無據，上訴意旨援引與
本件情節不盡相同之本院判例，任意指摘原判決不當，非有理由
。上訴意旨(二)所援引陳軍邑、林義欽相關之供述，並不能為有利
於上訴人之認定，且原判決既援引陳軍邑、林義欽不利上訴人供
述各情，據以認定上訴人有原判決事實欄所載之犯行，即認陳軍
邑、林義欽其餘供述各情並不能為有利上訴人之認定，縱認原判
決就陳軍邑、林義欽相關供述各情，未逐句說明其為如何斟酌取
捨之理由，而有微疵，然於判決之結果並無影響，依刑事訴訟法
第三百八十條規定，仍不得據為合法之第三審上訴理由。上訴人
徒憑己意或就原判決已有說明之事項，或就原審判斷證據證明力
之合法職權行使，漫指其違法，重為單純事實上之爭執，難謂係
適法上訴第三審之理由，其上訴違背法律上之程式，應予駁回。
據上論結，應依刑事訴訟法第三百九十五條前段，判決如主文。
中    華    民    國  九十五  年    二    月   十六   日
                      最高法院刑事第一庭
                          審判長法官  董  明  霈
                                法官  林  茂  雄
                                法官  張  祺  祥
                                法官  呂  永  福
                                法官  花  滿  堂
      本件正本證明與原本無異
                                      書  記  官
中    華    民    國  九十五  年    二    月  二十三  日
                                                Ａ


司法院資訊處製作；財團法人民間司法改革基金會備份。
